【裁判字號】    99,交聲,2110
【裁判日期】    990819
【裁判案由】    交管條例聲異
【裁判全文】
臺灣板橋地方法院交通事件裁定        99年度交聲字第2110號
原處分機關  交通部公路總局臺北區監理所
異  議  人
即受處分人  甲○○
上列受處分人即異議人因違反道路交通管理處罰條例案件，對於
交通部公路總局臺北區監理所民國99年6 月17日所為之處分（原
處分案號：北監自裁字第裁40-C00000000號），聲明異議，本院
裁定如下：
    主  文
異議駁回。
    理  由
一、按汽車（包括機器腳踏車）駕駛人，駕駛汽車經測試檢定有
    酒精濃度超過規定標準之情形者，處新臺幣（下同）15000
    元以上60000 元以下罰鍰，並當場移置保管該汽車及吊扣其
    駕駛執照1 年；因而肇事致人受傷者，並吊扣其駕駛執照2
    年；致人重傷或死亡者，吊銷其駕駛執照，並不得再考領，
    道路交通管理處罰條例第35條第1 項定有明文。且汽車駕駛
    人拒絕接受第1 項測試之檢定者，處60000 元罰鍰，並當場
    移置保管該汽車及吊銷該駕駛執照，3 年內不得考領駕駛執
    照，同條例第35條第4 項前段、第67條第2 項分別定有明文
    。又汽車駕駛人，因違反同條例及道路交通安全規則之規定
    ，受吊銷駕駛執照處分時，吊銷其持有各級車類之駕駛執照
    ，此為同條例第68條所明定。
二、原處分意旨略以：受處分人甲○○於民國99年6 月15日晚間
    9 時15分許，因飲用酒類駕駛車牌號碼2375-QN 號自用小客
    車，在臺北縣板橋市○○路222 號前，因拒絕警方實施酒精
    濃度測試，經員警當場舉發。嗣經原處分機關調查結果，仍
    認受處分人違規事實明確，乃依首揭規定，於99年6 月17日
    裁處罰鍰60000 元，並吊銷駕駛執照，3 年內禁考，經受處
    分人不服，於法定期間內就原處分裁處吊銷駕駛執照部分向
    本院交通法庭聲明異議（原處分其餘部分未經異議）。
三、經查：本件異議人前揭違規事實，業經證人即舉發員警乙○
    ○於本院調查時證述明確，並有舉發通知單及裁決書在卷為
    憑，且異議人於本院調查時亦自承當時並未實施酒測等語，
    堪以認定。至異議人辯稱其對員警執法雖無意見，但其職業
    小客車駕照為個人工作、執業所必需，涉及生計，請撤銷吊
    銷駕照之處分云云。惟前揭道路交通管理處罰條例第68條，
    業已明定汽車駕駛人受吊銷駕駛執照處分時，吊銷其持有各
    級車類之駕駛執照，是原處分於課處罰鍰同時併諭知吊銷異
    議人駕駛執照，此吊銷異議人駕駛執照之處分，效力當然及
    於異議人持有各級車類之駕駛執照，異議人前揭所辯，並無
    解於原處分之效力，原處分機關此部分處分核無不當，異議
    人對此聲明異議，自無理由，應予駁回。
據上論斷，應依道路交通案件處理辦法第19條，裁定如主文。
中    華    民    國    99    年    8     月    19    日
                  交通法庭  法  官  陳正昇
上列正本證明與原本無異。
如不服本裁定，應於裁定送達後5 日內敘明抗告理由，向本院提
出抗告狀。
                            書記官  林文達
中    華    民    國    99    年    8     月    19    日

司法院資訊處製作；財團法人民間司法改革基金會備份。
